el: Κάλυψη λαβίδας: Πλήρης; Μισή; Καμία; Άλλο
fr: Couverture des pinces: Totale; Moitié; Aucune; Autre
zh-TW: 止滑覆蓋範圍: 全覆蓋; 半覆蓋; 無; 其他
hu: Markoló lefedettsége: Teljes; Fél; Nincs; Egyéb
pt-BR: Amplitude do gripper: Total; Metade; Nenhuma; Outra
ro-RO: Acoperirea suprafeței de prindere: Complet; Jumătate; Fără; Altele
es: Cobertura del fortalecedor de agarre: Completa; Mitad; Ninguna; Otro
bg-BG: Покритие на грипера: Пълно; Наполовина; Няма; Друго
da: Skodækning: Fuld; Halv; Ingen; Andet
sv: Täckningsgrad för grepp: Hel; Halv; Ingen; Övrigt
lt-LT: Sukibimo elemento padengimas: Pilnas; Pusinis; Nėra; Kita
tr: Kavrama kapsamı: Tam; Yarım; Yok; Diğer
nb: Grepsdekke: Hel; Halv; Ingen; Annet
vi: Độ che phủ của bề mặt chống trượt: Toàn bộ; Một nửa; Không có; Khác
fi: Tarttujan pito: Täysi; Puolikas; Ei mitään; Muu
zh-CN: 防滑覆盖范围: 全部; 一半; 无; 其他
pl: Zakres pokrycia grippera: Pełne; Do połowy; Brak; Inne
ko: 그립 커버리지: 전체; 절반; 없음; 기타
de: Greiferabdeckung: Vollständig; Halb; Keine; Sonstige
ja: グリッパーカバレッジ: フル; ハーフ; なし; その他
nl: Type gripper-dekking: Volledig; Half; Geen; Overig
sl-SI: Pokritost oprijemalne površine: Polna; Polovična; Brez; Drugo
pt-PT: Cobertura da garra: Completa; Metade; Nenhuma; Outra
it: Copertura del gripper: Completa; A metà; Nessuna; Altro
ru: Покрытие захвата: Полное; Половинное; Отсутствует; Другое
en: Gripper coverage: Full; Half; None; Other
hr-HR: Pokrivenost hvatača: Potpuno; Polovično; Ništa; Ostalo
cs: Pokrytí úchopem: Plné; Poloviční; Žádné; Ostatní
sk-SK: Dosah grippera: Úplné; Polovičné; Žiadne; Iné
th: การครอบคลุมของตัวจับยึด: เต็ม; ครึ่ง; ไม่มี; อื่นๆ